臺灣高等法院臺南分院刑事判決　　　　　　九十三年度上訴字第三二四號　　　Ｇ
　　　上　訴　人
　　　即　被　告　甲　○　○
　　　選任辯護人　翁　秋　銘
右上訴人因違反槍砲彈藥刀械管制條例案件，不服臺灣台南地方法院九十三年度訴字
第四一號中華民國九十三年三月三十日第一審判決（起訴案號：臺灣台南地方法院檢
察署九十二年度偵字第一○六二六號），提起上訴，本院判決如左：
      主      文
原判決撤銷。
甲○○未經許可，持有可發射金屬子彈具有殺傷力之手槍，處有期徒刑壹年貳月，併
科罰金新臺幣壹拾貳萬元，罰金如易服勞役，以新臺幣玖佰元即銀元佰元折算壹日
。扣案可發射金屬子彈具有殺傷力之手槍壹支 (槍枝管制編號0000000000
號；含彈匣壹個)、子彈參顆均沒收。
      事      實
一、甲○○於民國（下同）八十六年間，曾因違反麻醉藥品管理條例案件，經原審判
    處有期徒刑四月確定，於八十六年九月九日易科罰金執行完畢。仍不知警惕，又
    於九十一年九月間某日，在台南市○○路「大林國宅」附近巷內，以新台幣（下
    同）四千五百元之價格，向綽號「偉仔」之不詳姓名、年籍成年男子購得可發射
    金屬子彈具有殺傷力之手槍一支（槍枝管制編號0000000000號，含彈
    匣一個）、具殺傷力之土造子彈及制式子彈各二顆，其即未經許可持有上開具有
    殺傷力之可發射金屬子彈之手槍及子彈。嗣於同年九月二十五日下午三時許，為
    警持台灣台南地方法院法官所簽發之搜索票，在其位於台南縣仁德鄉○○村○○
    ○街四十一號之住處內搜索查獲，並扣得前開可發射金屬子彈具有殺傷力之手槍
    一支（含彈匣一個）、土造及制式子彈各二顆（其中土造子彈一顆，業經鑑定試
    射擊發）。
二、案經台南市警察局第一分局報告台灣台南地方法院檢察署檢察官偵查起訴。
      理      由
一、右揭犯罪事實，業據上訴人即被告甲○○於警訊、原審偵審及本院審理時供認不
    諱，核與證人即搜索時亦在場之周巧芬證述查扣槍彈情節相符，並有可發射金屬
    子彈，具殺傷力之手槍一支、土造子彈及制式子彈各二顆扣案可參。再扣案槍、
    彈經送鑑定結果：送鑑改造手槍壹枝（槍枝管制編號0000000000號）
    ，認係由仿ＦＮ廠半自動手槍製造之金屬玩具手槍，換裝土造金屬槍管改造而成
    之改造手槍，機械性能良好，可擊發適用之子彈，認具殺傷力。送鑑子彈四顆，
    其中二顆認均係土造子彈，具直徑八點○ｍｍ之土造金屬彈頭，經採樣一顆試射
    ，可擊發，認具殺傷力。二顆認均係口徑九ｍｍ之制式子彈，認均具殺傷力，有
    內政部警政署刑事警察局九十二年十二月五日刑鑑字第○九二○一八六一三一號
    槍彈鑑定書在卷可憑。被告自白與事實相符，應堪採信。綜此，被告未經許可，
    持有可發射金屬子彈具殺傷力之手槍及具殺傷力之子彈四顆之犯行明確，堪以認
    定，應予依法論科。
二、查被告甲○○未經許可持有可發射金屬子彈具有殺傷力之手槍、子彈，核其所為
    ，係犯槍砲彈藥刀械管制條例第十一條第四項未經許可持有可發射金屬子彈，具
    殺傷力手槍罪、及同法第十二條第四項，未經許可持有具殺傷力子彈罪。被告以
    一持有行為同時持有上開可發射金屬子彈之手槍及子彈，觸犯構成要件相異之罪
    名，為想像競合犯，應依刑法第五十五條規定，從一重之槍砲彈藥刀械管制條例
    第十一條第四項未經許可持有可發射金屬子彈，具殺傷力手槍罪論處。又被告於
    八十六年間，因違反麻醉藥品管理條例案件，經原審判處有期徒刑四月確定，於
    八十六年九月九日易科罰金執行完畢，有臺灣高等法院被告全國前案紀錄表附卷
    可稽。而被告犯罪時間為九十一年九月間某日，依刑事訴訟法第六十五條適用民
    法有關期間之計算，知其月而不知其日者，推定其為該月十五日。從而，被告本
    案犯罪時間推定為九十一年九月十五日，為前案有期徒刑執行完畢五年後再犯本
    案，自與刑法第四十七條以有期徒刑執行完畢五年內再犯有期徒刑以上之罪之累
    犯規定有間，應無累犯之適用，附此敘明。
三、原審以被告罪證明確，因予量處被告罪刑，固非無見。然查，（一）本案被告持
    有土造子彈及制式子彈各二顆（其中土造子彈一顆，業經鑑定試射擊發），僅剩
    子彈三顆，原判決主文諭知子彈參壹顆沒收，顯有不符。（二）本件罰金易服勞
    役以新臺幣玖佰元即銀元佰元折算壹日，原審漏引現行法規所定貨幣單位折算
    新台幣條例第二條，仍有疏誤。被告上訴意旨坦白承認犯罪，請求減輕其刑並指
    摘原判決主文諭知子彈參壹顆沒收不當，非無理由，原判決既有上述可議之處，
    自應由本院予以撤銷改判。茲爰審酌被告犯罪動機、品行、手段，非法持有具有
    殺傷力之槍彈，對社會治安及人身安全所可能致生之危害甚鉅、犯罪後坦承犯行
    之態度等一切情狀，量處如主文第二項所示之刑，並就併科罰金部分諭知易服勞
    役之折算標準。又辯護意旨雖以被告前受有期徒刑執行完畢已逾五年，請求並諭
    知緩刑之宣告云云，然被告未經許可所持有之可發射金屬子彈之手槍及子彈，經
    鑑定均具殺傷力，足認係處於隨時可供犯罪之用，對社會治安及人身安全影響程
    度重大，實不宜給予緩刑宣告之寬典，辯護意旨前開所辯，尚無可採。另扣案可
    發射金屬子彈之手槍一支（槍枝管制編號0000000000號，內含彈匣一
    個）、土造子彈一顆及制式子彈二顆，均具殺傷力，皆屬違禁物，自均應併依刑
    法第三十八條第一項第一款之規定予以宣告沒收。另土造子彈一顆經鑑定試射擊
    發，已不具殺傷力，非屬違禁物，爰不另為沒收之諭知。
據上論結，應依刑事訴訟法第三百六十九條第一項前段、第三百六十四條、第二百九
十九條第一項前段、槍砲彈藥刀械管制條例第十一條第四項、第十二條第四項、刑法
第十一條前段、第五十五條、第四十二條二項、第三十八條第一項第一款、罰金罰鍰
提高標準條例第二條，現行法規所定貨幣單位折算新台幣條例第二條，判決如主文。
本案經檢察官邱克斌到庭執行職務。
中    華    民    國      九十三      年      六      月      三        日
                                  臺灣高等法院臺南分院刑事第二庭
                                      審判長法官  葉    居    正
                                            法官  莊    俊    華
                                            法官  林    勝    木
右正本證明與原本無異。
如不服本判決，應於判決送達後十日內向本院提出上訴狀，其未敘述理由者並應於提
出上訴狀後十日內向本院補提理由書（應附繕本)。
                                      法院書記官  吳    秋    賢
中    華    民    國      九十三      年      六      月      四        日
附錄法條：
槍砲彈藥刀械管制條例第十一條：未經許可，持有、寄藏或意圖販賣而陳列第一項所
                              列槍砲者，處一年以上七年以下有期徒刑，併科新
                              臺幣七百萬元以下罰金。
